# 从事融资租赁业务的资质问题

提问人：zxxiao2007 时间：2014-09-25 13:59:31
从事融资租赁业务是需要相关金融机构批准取得相关资质的吧，未取得资质而从事融资租赁业务企业，在审计报告上是否需要披露以及有何风险？

回答人：chenyiwei
目前国内的租赁业务的监管分为三块：银监会监管的金融租赁公司；商务部监管的外商投资租赁企业；商务部、国家税务总局监管的内资融资租赁试点企业，其各自的主要监管规定分别为：《金融租赁公司管理办法（ 2014 年修订）》（银监会令[2014]3号）；《外商投资租赁业管理办法》（商务部令[2005]5号）；《关于从事融资租赁业务有关问题的通知》（商建发[2004]560号）、《关于加强内资融资租赁试点监管工作的通知》（商建发[2006]160号）等。 对于没有租赁资质而从事融资租赁业务的法律风险可查阅这些文件的规定，或者咨询律师或相关监管机构。
对于未获得资质而从事融资租赁业务的情况，应根据《中国注册会计师审计准则第 1142 号——财务报表审计中对法律法规的考虑（ 2010 年 11 月 1 日修订）》的规定执行相关的审计程序，包括但不限于获取法律意见书等，谨慎评估相关风险对财务报表的影响是否已经进行了充分的确认、计量和披露，获取充分、适当的审计证据。

提问人：zengfengxia 时间：2014-10-08 21:09:47
一般企业以融资租赁方式转让其自行生产的商品需要取得陈版所述的资质吗？

回答人：chenyiwei
一般不会采用融资租赁的法律形式，可能采用分期收款销售等名义，没有明确的资质要求。